最高法院刑事判決　　　　　　九十四年度台上字第四六二三號
　　上　訴　人　台灣高等法院檢察署檢察官
　　上　訴　人
　　即　被　告　甲○○
　　選任辯護人　王東山律師
　　上　訴　人
　　即　被　告　乙○○
上列上訴人等因被告等違反槍砲彈藥刀械管制條例案件，不服台
灣高等法院中華民國九十四年一月十三日第二審更審判決（九十
三年度上更(一)字第三０三號，起訴案號：台灣士林地方法院檢察
署八十八年度偵字第一一四一九號），提起上訴，本院判決如下
：
    主  文
原判決撤銷，發回台灣高等法院。
    理  由
本件原判決撤銷第一審科刑之判決，改判仍依想像競合犯之例論
處上訴人即被告甲○○、乙○○共同未經許可持有手槍罪（乙○
○累犯），固非無見。
惟查：(一)、按「法院就被告本人之案件調查共同被告時，該共同
被告準用有關證人之規定。」、「法院依職權傳喚之證人或鑑定
人，經審判長訊問後，當事人、代理人或辯護人得詰問之，其詰
問之次序由審判長定之。」刑事訴訟法第二百八十七條之二、第
一百六十六條之六分別定有明文。原判決認定被告等於民國八十
八年十月間，共同持有如原判決附表（下稱附表）一所示之槍枝
、附表二、三所示之子彈，分別藏放在甲○○主臥室後方更衣室
木架上、主臥房上層小閣樓處之衣櫃內，並以乙○○警詢、審判
中供稱伊住於台北市○○○○路大樓三樓，目前仍在甲○○處工
作暨槍枝藏放位置、查獲情節等綜互研判，而認甲○○所辯該扣
案槍、彈係乙○○居住於伊家中和室內，趁機私自藏放等情不足
採信。然原判決既採用乙○○之供述，為不利甲○○之依據，而
依原審九十三年十二月三十日審判筆錄之記載，原審於審判期日
僅由審判長訊問被告二人：「對於被告在警訊、偵查、原審及本
院所言，有何意見？」，經被告二人均答：「實在」，即採為判
決之依據，難謂已就前開共同被告乙○○之供述，依法踐行證人
之調查程序，是原判決此部分所踐行之採證程序，自難認適法。
(二)、槍砲彈藥刀械管制條例第四條第二項規定：「前項第一款、
第二款槍砲、彈藥，包括其主要組成零件，但無法供組成槍砲、
彈藥之用者，不在此限」，同條第三項規定：「槍砲、彈藥主要
組成零件種類，由中央主管機關公告之」，而依內政部警政署八
十六年十一月二十四日（86）台內警字第8670683號公告，彈匣
係手槍之主要組成零件之一，且認槍砲彈藥刀械管制條例第四條
第二項但書所指「無法供組成槍砲、彈藥之用者」，係指「經加
工、改（製）造成為飾品或其他器械者」、「經使用、破壞或變
形，非加工、修護不能再供組成槍砲、彈藥者」而言，原判決未
說明該彈匣是否無法供組成槍砲之用，遽認扣案之彈匣非屬違禁
物，亦嫌理由欠備。又槍砲彈藥刀械管制條例第十九條之規定，
業經政府於九十年十一月十四日公布刪除，原判決論結欄贅引該
法條，亦欠妥適。上訴意旨指摘原判決不當，為有理由，應認仍
有撤銷發回更審之原因。
據上論結，應依刑事訴訟法第三百九十七條、第四百零一條，判
決如主文。
中　　華　　民　　國　九十四　年　　八　　月　二十五　日
                      最高法院刑事第八庭
                          審判長法官  呂　潮　澤
                                法官  吳　昆　仁
                                法官  孫　增　同
                                法官  趙　文　淵
                                法官  黃　正　興
      本件正本證明與原本無異
                                      書  記  官
中　　華　　民　　國　九十四　年　　八　　月　三十一  日
                                                      Ｌ
